【裁判字號】    98,交聲,2016
【裁判日期】    980609
【裁判案由】    違反道路交通管理處罰條例聲明異議
【裁判全文】
臺灣臺北地方法院交通事件裁定        98年度交聲字第2016號
                                    98年度交聲字第2017號
原處分機關  臺北市交通事件裁決所
異議人即
受處分人    甲○○
上列異議人即受處分人因違反道路交通管理處罰條例事件，對於
臺北市交通事件裁決所中華民國97年10月24日所為之處分（原處
分案號：北市裁催字第裁22-ZAQ047336號）、及98年1月5日所為
之處分（原處分案號：北市裁催字第裁22-ZAQ053678號），均聲
明異議，本院裁定如下：
    主  文
異議均駁回。
    理  由
一、按受處分人，不服道路交通管理處罰條例第8條主管機關所
    為之處罰，得於接到裁決書之翌日起二十日內，向管轄地方
    法院聲明異議，道路交通管理處罰條例第87條第1項定有明
    文；次按處理違反道路交通管理事件，有關文書送達之程序
    ，依行政程序法之規定，違反道路交通管理事件統一裁罰標
    準及處理細則第5條分別定有明文；又按送達，不能依行政
    程序法第72條、第73條規定為之者，得將文書寄存送達地之
    地方自治或警察機關，並作送達通知書兩份，一份黏貼於應
    受送達人住居所、事務所、營業所或其就業處所門首，另一
    份交由鄰居轉交或置於該送達處所信箱或其他適當位置，以
    為送達，前項情形，由郵政機關為送達者，得將文書寄存於
    送達地之郵政機關，行政程式法第74條第1項、第2項定有明
    文，是依行政程序法為寄存送達者，得將文書寄存於送達地
    之郵政機關，且並未如民事訴訟法第138條第2項規定，需自
    寄存之日起，經10日始發生送達效力，而係寄存之日起即生
    送達效力。又交通法庭認聲明異議不合法律上之程式或其異
    議權已經喪失者，應以裁定駁回之，但其不合法律上之程式
    可補正者，應先定期命為補正，逾期不補正者，即予駁回，
    道路交通案件處理辦法第18條定有明文。
二、查異議人即受處分人（下稱異議人）甲○○係自民國95年3
    月16日起即設籍於臺北市○○區○○路二段1號4樓迄今，有
    內政部戶役政電子閘門系統個人基本資料查詢結果報表1紙
    在卷可稽，至異議人於聲明異議狀中雖辯稱此地址係為子女
    就讀景興國中學籍而購置設籍、實係空屋云云，然異議人非
    僅設籍於此處，甚且所有、且為本件違反道路交通管理處罰
    條例行為時所駕駛之CX-6212號自小客車之車主登記地址亦
    設於上址，有卷附車號查詢汽車車籍報表可稽，況異議人於
    本件交通事件聲明異議狀首所載住址亦為上址，是異議人徒
    以上情置辯，顯非可採，應認臺北市交通事件裁決所向上址
    送達，即屬向異議人住所為之；次查，本件臺北市交通事件
    裁決所97年10月24日所為、北市裁催字第裁22-ZAQ047336號
    裁決書係97年11月3日向上開地址送達，因不獲會晤應受送
    達人本人及有辨別事理能力之同居人、受僱人，而於同日寄
    存送達於文山興隆路郵局等情，有裁決書、送達證書各1 紙
    在卷可稽，依前開說明，此一送達於97年11月3日即生合法
    效力；再查，本件臺北市交通事件裁決所98年1月5日所為、
    北市裁催字第裁22-ZAQ05 3678號裁決書係98年1月14日向上
    開地址送達，因不獲會晤應受送達人本人及有辨別事理能力
    之同居人、受僱人，而於同日寄存送達於文山興隆路郵局等
    情，亦有裁決書、送達證書各1紙在卷可稽，依前開說明，
    此一送達於98年1月14日即生合法效力；異議人遲至98年5月
    22日始就上開2裁決書向臺北市交通事件裁決所提出聲明異
    議狀並轉送本院，有聲明異議狀上收狀戳可按，縱寬認異議
    人向臺北市交通事件裁決所提出之交通違規案件陳述書係聲
    明異議之旨，然該陳述書亦係於98年2月27日始寄達臺北市
    交通事件裁決所，有陳述書上收文戳可按，核均已逾聲明異
    議之法定20日猶豫期間，其異議權均已喪失且無從補正，是
    本件2個聲明異議均為不合法，均應予駁回。
三、據上論斷，應依道路交通案件處理辦法第18條，裁定如主文
    。
中    華    民    國    98    年    6     月    9     日
                  交通法庭    法  官  張永宏
以上正本證明與原本無異。
如不服本裁定應於送達後5日內向本院提出抗告狀。
                              書記官  江虹儀
中    華    民    國    98    年    6     月    9     日


司法院資訊處製作；財團法人民間司法改革基金會備份。
